【裁判字號】    98,易,613
【裁判日期】    980527
【裁判案由】    恐嚇
【裁判全文】
臺灣臺南地方法院刑事判決               98年度易字第613號
公  訴  人  臺灣臺南地方法院檢察署檢察官
被      告  乙○○
上列被告因恐嚇案件，經檢察官提起公訴（98年度調偵字第259
號），本院判決如下：
    主  文
乙○○以加害生命、身體之事，恐嚇他人致生危害於安全，累犯
，處有期徒刑月，如易科罰金，以新臺幣壹仟元折算壹日。
    事  實
一、乙○○前因違反肅清煙毒條例及麻醉藥品管理條例案件，經
    本院以82年度訴字第929號判處有期徒刑4年2月確定；又因
    違反肅清煙毒條例案件，經本院以83年度訴字第1777號判處
    有期徒刑3年3月，後經臺灣高等法院臺南分院以84年度上訴
    字第105號判決駁回上訴確定，並接續前揭案件執行；嗣於
    民國86年6月3日假釋出監後，於88年間因施用第一級及第二
    級毒品案件，經撤銷假釋並執行殘刑4年7月4日，而於93年5
    月19日縮刑期滿執行完畢。詎乙○○猶不知悔改，於96年下
    半年某日，受丙○○之委託向丙○○之債務人催討新臺幣
    300萬元之債務，嗣於97年2月初某日，其與丙○○間因上開
    債務催討事宜及丙○○是否應給付其過年紅包之問題發生糾
    紛，竟萌生恐嚇危害安全之犯意，於97年2月4日某時，在丙
    ○○停放於臺南縣新化鎮○○街77號住處前，車牌號碼
    5456-LX號自用小客車之擋風玻璃上，以字條留下「第一次
    警告妳，再來就好戲上場，等著吧」等加害生命、身體之言
    語恐嚇丙○○，使丙○○因而心生畏懼，致生危害於安全。
二、案經丙○○訴由臺南縣警察局新化分局報請臺灣臺南地方法
    院檢察署檢察官偵查起訴。
    理  由
一、本判決所引用之供述或非供述證據，檢察官及被告乙○○於
    本案言詞辯論終結前，均未爭執其證據能力，本院審酌各該
    證據均非違法蒐證取得之證據，並無證據力明顯過低之情形
    ，復經本院於審判期日就上開證據依法進行調查、辯論，依
    法應有證據能力。
二、訊據被告矢口否認有何恐嚇犯行，辯稱：伊並無恐嚇丙○○
    之意思云云。經查：
(一)被告曾受告訴人丙○○之委託催討上開債務，並於97年2月
    初某日，與告訴人間因上開問題發生糾紛，且被告有於前揭
    時、地，在告訴人上開自小客車擋風玻璃上，留下如事實欄
    所載之字條乙情，業據被告自承在卷，核與證人即告訴人丙
    ○○於警詢及偵查中之證述大致相符（見警卷第7-33頁、97
    年度核交字第3650號卷第7至8頁），復有被告所寫之警告字
    條1紙在卷可參（見警卷第13-55頁），上開事實應堪認定。
(二)按刑法第305條之恐嚇罪，所稱以加害生命、身體、自由、
    名譽、財產之事，恐嚇他人者，係指以使人生畏怖心為目的
    ，而通知將加惡害之旨於被害人而言（最高法院52年台上字
    第751號判例參照）。本件被告雖以前詞置辯，惟觀諸被告
    所寫字條內容為：「第一次警告妳，再來就好戲上場，等著
    吧」等語，就其文義並參以社會一般通念，被告所使用之「
    警告」、「好戲上場」等語，顯已明確表達欲加害告訴人生
    命、身體之意；況以被告在庭陳述之狀況，應可認被告為一
    智識正常之人，應無不知何謂恐嚇之理，參以被告前亦曾因
    恐嚇案經法院判處有期徒刑3月確定，此有臺灣高等法院被
    告前案紀錄表一份附卷可稽，其既經恐嚇案件之偵、審程序
    ，故實難認被告不知何謂恐嚇，且無恐嚇危害告訴人生命、
    身體之故意。又告訴人於警詢時證稱：「（問）當日乙○○
    於妳所有之自小客車上留字條、妳發現後是否心生畏懼？（
    答）當時我很怕心生畏懼。」等語（見警卷第8-38頁），亦
    於偵查中證述：「…97年2月4日，他在我自小客車擋風玻璃
    上貼上『第一次警告妳，再來就好戲上場，等著吧』之字條
    ，使我心生恐懼。」（見97年度核交字第3650號卷第7頁）
    等語，亦可證被告此舉已足以使告訴人心生畏懼無疑。是被
    告前揭辯稱，顯係卸責之詞，不足採信。
(三)至被告主張：因有一位自稱係調查站的人打電話給伊，說他
    知道伊家在哪裡，他會讓伊全家都很難受，伊才會去丙○○
    的車上貼起訴書所載之字條，且在伊貼完字條後，丙○○曾
    傳簡訊給伊，說有一位高雄調查站的人姓林，約伊去喝咖啡
    ，如果伊不去，伊就是「卒仔」，並請求調查該林姓自稱係
    調查站人員之人云云。惟查，該自稱調查站人員之真實姓名
    年籍不詳之人是否曾打電話給被告，或告訴人是否曾傳簡訊
    給被告，以及該等對話或簡訊內容為何，均與本件被告犯罪
    成立與否並無關連，要非本案所得審酌，亦無調查之必要性
    ，是被告請求調查該自稱調查站人員之真實姓名年籍不詳之
    人，尚無必要，附此敘明。
(四)綜上所述，本件事證明確，被告恐嚇犯行洵堪認定，應予依
    法論科。
三、核被告所為，係犯刑法第305條之恐嚇危害安全罪。又被告
    前曾受如事實欄所述之有期徒刑執行完畢，有臺灣高等法院
    被告前案紀錄表在卷可憑，其於受有期徒刑之執行完畢後，
    5年以內故意再犯本件有期徒刑以上之罪，為累犯，應依刑
    法第47條第1項之規定加重其刑。爰審酌被告犯後毫無悔意
    ，且無視證據明確，於訴訟程序中一再飾詞狡辯，及其犯罪
    手段、所造成之危害等一切情狀，量處如主文所示之刑，並
    諭知易科罰金之折算標準。至檢察官固對被告具體求處有期
    徒刑6月以上，惟查告訴人已表明願意再給被告一次機會，
    此有本院電話紀錄表一份附卷可參（見本院卷第12頁），且
    衡酌被告係因其與告訴人間有如事實欄所載之糾紛，始致被
    告為本件恐嚇犯行，本院認量處上開刑度，已足以懲戒其犯
    行，檢察官求刑意旨毋寧過重，併此敘明。
據上論斷，應依刑事訴訟法第299條第1項前段，刑法第305條、
第47條第1項、第41條第1項前段，刑法施行法第1條之1，判決如
主文。
本案經檢察官甲○○到庭執行職務
中    華    民    國    98    年    5    月     27    日
                      刑事第九庭  法  官  蔡奇秀
以上正本證明與原本無異。
如不服本判決應於收受本判決後10日內向本院提出上訴書狀，並
應敘述具體理由。其未敘述上訴理由者，應於上訴期間屆滿後20
日內向本院補提理由書狀（均須按他造當事人之人數附繕本）「
切勿逕送上級法院」。
                                  書記官  蕭伊舒
中    華    民    國    98    年    5     月    27    日
附錄論罪科刑法條：
中華民國刑法第305條
以加害生命、身體、自由、名譽、財產之事，恐嚇他人致生危害
於安全者，處2年以下有期徒刑、拘役或3百元以下罰金。


司法院資訊處製作；財團法人民間司法改革基金會備份。
